# 外币报表审计调整

提问人：李李QQ 时间：2020-04-12 08:05:28
个人理解，应该按照外币报表审定之后，再按照人民币进行折算
上述还请陈老师指点。

回答人：chenyiwei
一般可以这样处理。当然，如果无需对外币报表单独出具审计报告的，则“先折算，再调整”理论上也可以，但操作起来比较麻烦，每一笔审计调整都需要考虑对其他综合收益的影响。